【裁判字號】    97,易,1887
【裁判日期】    971126
【裁判案由】    竊盜
【裁判全文】
臺灣臺南地方法院刑事判決              97年度易字第1887號
公  訴  人  臺灣臺南地方法院檢察署檢察官
被      告  乙○
上列被告因竊盜案件，經檢察官提起公訴（97年度偵字第11931
、13342號），被告於準備程序中為有罪之陳述，本院裁定改依
簡式審判程序，判決如下：
    主  文
乙○竊盜，累犯，處有期徒刑柒月；又竊盜，累犯，處有期徒刑
陸月；又竊盜，累犯，處有期徒刑陸月；又竊盜未遂，累犯，處
有期徒刑伍月。應執行有期徒刑壹年陸月，並應於刑之執行前令
入勞動場所強制工作年。
    事實及理由
一、本件犯罪事實及證據均引用附件檢察官起訴書之記載。並補
    述：
  (一)乙○有多次竊盜前科，分別於：
    74年間，為臺灣高雄地方法院，以74年度易字第4233號案
      ，判處有期徒刑4月。
    89年間，為臺灣高雄地方法院，以89年度訴字第460號案
      ，判處有期徒刑6月，緩刑2間 (竊盜與偽造文書相牽連)
      。
    91年間，為本院，以90年度易字第1406號案，判處拘役5
      9日。
    92年間，為本院，以92年度易字第1174號案，判處有期徒
      刑1年2月。
    95年間，為本院，以94年度易字第995號案，判處有期徒
      刑2年6月。
    97年間，為臺灣高等法院臺南分院，以97年度上易字第28
      6號案，於97年6月30日，判處有期徒刑1年，上訴駁回確
      定。
    97年間，為本院，以97年度易字第732號案，於97年7月16
      日，判處有期徒刑2年，並於97年9月9日送執行。
  (二)本案起訴事實即為被告為本院97年度易字第732號案判決後
    ，送執行前所為。
二、按除被告所犯為死刑、無期徒刑、最輕本刑為3年以上有期
    徒刑之罪或高等法院管轄第一審案件者外，於法院行準備程
    序進行中，被告先就被訴事實為有罪之陳述時，審判長得告
    知被告簡式審判程序之旨，並聽取當事人、代理人、辯護人
    及輔佐人之意見後，裁定進行簡式審判程序，刑事訴訟法第
    273條之1第1項及第284條之1分別定有明文。本件被告被訴
    所犯刑法第320條第1項竊盜罪，乃除死刑、無期徒刑、最輕
    本刑為3年以上有期徒刑以外之罪，其於本院就被訴事實為
    有罪之陳述，經告知簡式審判程序之旨，並聽取公訴人、被
    告之意見後，本院認為適宜進行簡式審判程序，依刑事訴訟
    法第273條之2、第159條第2項之規定，不適用傳聞法則有關
    限制證據能力之相關規定；並得依同法第310條之2準用第45
    4條之規定製作略式判決書（僅記載「證據名稱」），合先
    敘明。
三、核被告所為，如起訴書犯罪事實欄一、(一)(二)(三)所載，均係犯
    刑法第320條第1項之竊盜罪；如起訴書犯罪事實欄一、(四)所
    載，係犯刑法第320條第3項、第1項之竊盜未遂罪。被告所
    犯上開4罪間，犯意各別，應分論併罰。又被告有上述前案
    科刑及執行紀錄，有臺灣高等法院被告前案紀錄表在卷足按
    ，其受有期徒刑之執行完畢，5年以內故意再犯本件有期徒
    刑以上之罪，均為累犯，各應依刑法第47條第1項之規定加
    重其刑。被告就起訴書犯罪事實欄一、(二)(三)所載部分事實，
    於犯罪未經發覺前即向承辦警員自承犯罪，主動自首而接受
    裁判，爰依刑法第62條前段之規定減輕其刑，此部分並先加
    後減。爰審酌被告四肢健全具完全謀生能力，不思正當努力
    工作營生，竟圖不勞而獲，隨意竊取他人財物，毫無他人所
    有物之概念，惟念及被告犯後均能坦承犯行，態度良好等一
    切情狀，分別量處如主文所示之刑，並定其應執行刑，以資
    懲儆。另按18歲以上之竊盜犯、贓物犯，有犯罪之習慣者，
    得於刑之執行前，令入勞動場所強制工作，竊盜犯贓物犯保
    安處分條例第3條第1項定有明文。而保安處分係針對受處分
    人將來之危險性所為之處置，以達教化、治療之目的，為刑
    罰之補充制度。我國現行刑法採刑罰與保安處分雙軌制，係
    在維持行為責任之刑罰原則下，為協助行為人再社會化之功
    能，以及改善行為人潛在之危險性格，期能達成根治犯罪原
    因、預防犯罪之特別目的。是保安處分中之強制工作，旨在
    對嚴重職業性犯罪及欠缺正確工作觀念或無正常工作因而犯
    罪者，強制其從事勞動，學習一技之長及正確之謀生觀念，
    使其日後重返社會，能適應社會生活。竊盜犯贓物犯保安處
    分條例第3條第1項規定，即係本於保安處分應受比例原則之
    規範，使保安處分之宣告，與行為人所為行為之嚴重性、行
    為人所表現之危險性及對於行為人未來行為之期待性相當之
    意旨而制定，而由法院視行為人之危險性格，決定應否令入
    勞動處所強制工作，以達預防之目的（最高法院91年度台上
    字第4625號判決意旨參照）。本件被告前經監獄執行後及法
    院判處罪行後仍未悛悔，一再犯案，顯見被告確有犯罪之習
    慣，僅藉刑之執行施予刑罰制裁，殊難收矯正竊盜惡習之效
    ，為使被告習得將來適應社會生活所需之技能，並參酌檢察
    官之意見，爰依竊盜犯贓物犯保安處分條例之規定，諭知於
    刑之執行前，令入勞動場所強制工作3年，以資矯治。
據上論斷，應依刑事訴訟法第273條之1第1項、第299條第1項前
段、第310條之2、第454條，刑法第320條第1項、第3項、第47條
第1項、第62條前段、第51條第5款、刑法施行法第1條之1，竊盜
犯贓物犯保安處分條例第1條前段、第3條第1項、第4條、第5條
第1項前段，判決如主文。
本案經檢察官甲○○到庭執行職務。
中    華    民    國    97    年    11    月    26    日
                  刑事第六庭   法  官  蔡直青
以上正本證明與原本無異
如不服本判決應於收受本判後10日內向本院提出上訴書狀，並應
敘述具體理由。如未敘述上訴理由者，應於上訴期間屆滿後20日
內向本院補提理由書狀（均須按他造當事人之人數附繕本）「切
勿逕送上級法院」。
                               書記官  王政煌
中    華    民    國    97    年    11    月    26    日
附錄法條：
刑法第320條（普通竊盜罪、竊佔罪）：
意圖為自己或第三人不法之所有，而竊取他人之動產者，為竊
  盜罪，處5年以下有期徒刑、拘役或5百元以下罰金。
意圖為自己或第三人不法之利益，而竊佔他人之不動產者，依
  前項之規定處斷。
前二項之未遂犯罰之。


司法院資訊處製作；財團法人民間司法改革基金會備份。
